臺灣彰化地方法院民事判決　92年度訴字第909號
原　　　告　　Ａ○○　　　設彰.
法定代理人　　戌○○　　　住同.
訴訟代理人　　鄭秀珠律師
被　　　告　　壬○○　　　住彰.
　　　　　　　Ｈ○○　　　住同.
　　　　　　　己○　　　　住彰.
上　一　人
訴訟代理人　　李昆羲　　　住同.
被　　　告　　Ｇ○○○　　住台北市○○區○○里○○路○段
　　　　　　　Ｄ○○　　　住彰.
　　　　　　　Ｅ○○　　　住彰.
　　　　　　　Ｂ○○　　　住台.
　　　　　　　Ｃ○○　　　住彰.
　　　　　　　申○○　　　住彰.
　　　　　　　天○○　　　住同.
　　　　　　　黃○○　　　住同.
　　　　　　　玄○○　　　住台.
　　　　　　　辛○○○　　住彰.
上　一　人
訴訟代理人　　庚○○　　　住同.
被　　　告　　戊○○　　　住彰.
　　　　　　　Ｊ○○　　　住宜.
　　　　　　　宇○○　　　住臺.
　　　　　　　地○○　　　住彰.
　　　　　　　亥○○　　　住同.
　　　　　　　Ｆ○○　　　住台.
　　　　　　　酉○○○○○　 .
　　　　　　　丑○○　　　住同.
　　　　　　　辰○○　　　住同.
　　　　　　　寅○　　　　住同.
　　　　　　　未○○　　　住同.
　　　　　　　午○○　　　住南.
　　　　　　　Ｌ○○○　　住6.
　　　　　　　Ｋ○○○　　住台北市○○區○○里○○路55巷
　　　　　　　甲○○　　　住台北市○○區○○里○○街35巷
　　　　　　　乙○○　　　住同.
　　　　　　　Ｍ○○　　　住臺.
　　　　　　　Ｉ○○○　　住彰.
　　　　　　　子○○　　　住同.
　　　　　　　宙○○○　　住南.
　　　　　　　卯○○　　　住台北市○○區○○里○○路○段
　　　　　　　巳○○　　　住高.
　　　　　　　癸○○　　　住台.
　　　　　　　丙○○即唐秀花.
　　　　　　　丁○○即唐秀花.
上列當事人間請求分割共有物事件，本院於民國94年5月19日言
詞辯論終結，判決如下：
    主  文
被告己○、Ｇ○○○、Ｄ○○、Ｅ○○、Ｂ○○、Ｃ○○、申○○、天○○、黃○○、玄○○、辛○○○、戊○○、Ｊ○○、宇
○○、地○○、亥○○、Ｆ○○、酉○○○○○、丑○○、辰○○、寅○、未○○、午○○、Ｌ○○○、Ｋ○○○、甲○○、乙○○、Ｍ○○、Ｉ○○○、子○○、宙○○○、卯○○、巳○○
、癸○○、丙○○、丁○○應就其被繼承人李俊党所遺坐落彰化
縣埔鹽鄉○○段64號、建、面積766平方公尺土地應有部分9分之
1辦理繼承登記。
兩造共有前項土地，如附圖所示Ａ部分面積170平方公尺分歸原
告Ａ○○取得；Ｂ部分面積256平方公尺分歸被告壬○○取得（
壬○○的應有部分9分之3已於93年6月14日因買賣而移轉登記為
原告Ａ○○所有）；Ｃ部分面積255平方公尺分歸被告Ｈ○○取
得；Ｄ部分面積85平方公尺分歸被告己○、Ｇ○○○、Ｄ○○、
Ｅ○○、Ｂ○○、Ｃ○○、申○○、天○○、黃○○、玄○○、
辛○○○、戊○○、Ｊ○○、宇○○、地○○、亥○○、Ｆ○○
、酉○○○○○、丑○○、辰○○、寅○、未○○、午○○、Ｌ
○○○、Ｋ○○○、甲○○、乙○○、Ｍ○○、Ｉ○○○、子○○、宙○○○、卯○○、巳○○、癸○○、丙○○、丁○○取得
，並保持公同共有。
訴訟費用由兩造按附表所示應有部分的比例負擔。
    事實及理由
一、被告壬○○、己○、Ｇ○○○、Ｄ○○、Ｅ○○、Ｂ○○、
    Ｃ○○、申○○、天○○、黃○○、玄○○、辛○○○、戊○○、Ｊ○○、宇○○、地○○、亥○○、Ｆ○○、酉○○○○○、丑○○、辰○○、寅○、未○○、午○○、Ｌ○○○、Ｋ○○○、甲○○、乙○○、Ｍ○○、Ｉ○○○、子○○、宙○○○、卯○○、巳○○、癸○○、丙○○、丁○○
    等經合法通知，壬○○、Ｇ○○○、Ｄ○○、Ｅ○○、Ｂ○○、Ｃ○○、天○○、黃○○、玄○○、戊○○、Ｊ○○、
    宇○○、地○○、辰○○、寅○、未○○、午○○、Ｌ○○○、Ｋ○○○、甲○○、乙○○、子○○、宙○○○、卯○○、巳○○、癸○○、丙○○、丁○○皆無正當理由未於言
    詞辯論期日到場，申○○、丑○○、己○、辛○○○、亥○○、Ｆ○○、酉○○○○○、Ｍ○○、Ｉ○○○則均無正當
    理由未於最後言詞辯論期日到場，本院查無民事訴訟法第38
    6條各款所列情形，因依原告聲請，由其一造辯論而為判決
    。
二、被告壬○○對於如主文第1項所示土地應有部分9分之3，雖
    於訴訟繫屬中之民國93年6月14日，因買賣而移轉登記為原
    告Ａ○○所有，此有土地登記謄本在卷可憑，然依民事訴訟
    法第254條第1項前段規定，於訴訟並無影響。又被告唐秀花
    於訴訟繫屬中之93年5月18日死亡，亦有戶籍謄本附卷足稽
    。原告依民事訴訟法第175條規定，聲請由被告丙○○、丁○○承受唐秀花部分的訴訟，核無不合，先此敘明。
三、原告起訴主張如主文第1項所示土地共有人李俊党於40年12
    日4日死亡，其繼承人即被告己○、Ｇ○○○、Ｄ○○、Ｅ
    ○○、Ｂ○○、Ｃ○○、申○○、天○○、黃○○、玄○○
    、辛○○○、戊○○、Ｊ○○、宇○○、地○○、亥○○、
    Ｆ○○、酉○○○○○、丑○○、辰○○、寅○、未○○、
    午○○、Ｌ○○○、Ｋ○○○、甲○○、乙○○、Ｍ○○、
    Ｉ○○○、子○○、宙○○○、卯○○、巳○○、癸○○、
    丙○○、丁○○等尚未就李俊党所遺應有部分9分之1辦理繼
    承登記，為訴請分割系爭土地，因先請求上述被告等辦理繼
    承登記。又系爭土地為兩造所共有，各人的應有部分如附表
    所示，該筆土地無不能分割的情形，兩造間也沒有不能分割
    的特約，而且就分割方法不能達成協議，爰依民法第823條
    第1項、第824條第2項規定，請求依附圖所示方案裁判分割
    等語，並聲明如主文第1、2 項所示。
四、被告Ｈ○○、申○○、丑○○、己○、辛○○○、亥○○、
    Ｆ○○、酉○○○○○、Ｍ○○、Ｉ○○○對於原告主張的
    事實不為爭執，且同意並聲明依附圖所示方案分割。
五、被告壬○○、Ｇ○○○、Ｄ○○、Ｅ○○、Ｂ○○、Ｃ○○
    、天○○、黃○○、玄○○、戊○○、Ｊ○○、宇○○、地
    ○○、辰○○、寅○、未○○、午○○、Ｌ○○○、Ｋ○○○、甲○○、乙○○、子○○、宙○○○、卯○○、巳○○
    、癸○○、丙○○、丁○○未於言詞辯論期日到場，亦未提
    出書狀作任何聲明、陳述。
六、原告主張如主文第1項所示土地共有人李俊党於40年12日4日
    死亡，其繼承人即被告己○、Ｇ○○○、Ｄ○○、Ｅ○○、
    Ｂ○○、Ｃ○○、申○○、天○○、黃○○、玄○○、辛○○○、戊○○、Ｊ○○、宇○○、地○○、亥○○、Ｆ○○
    、酉○○○○○、丑○○、辰○○、寅○、未○○、午○○
    、Ｌ○○○、Ｋ○○○、甲○○、乙○○、Ｍ○○、Ｉ○○○、子○○、宙○○○、卯○○、巳○○、癸○○、丙○○
    、丁○○等尚未就李俊党所遺應有部分9分之1辦理繼承登記
    的事實，已經提出土地登記謄本、戶籍謄本及繼承系統表等
    件為證，且為被告等所不爭執，應認原告此部分主張為真正
    。從而，原告為請求判決分割系爭土地，訴請被告己○、Ｇ
    ○○○、Ｄ○○、Ｅ○○、Ｂ○○、Ｃ○○、申○○、天○○、黃○○、玄○○、辛○○○、戊○○、Ｊ○○、宇○○
    、地○○、亥○○、Ｆ○○、酉○○○○○、丑○○、辰○○、寅○、未○○、午○○、Ｌ○○○、Ｋ○○○、甲○○
    、乙○○、Ｍ○○、Ｉ○○○、子○○、宙○○○、卯○○
    、巳○○、癸○○、丙○○、丁○○等就其被繼承人李俊党
    所遺應有部分9分之1辦理繼承登記，為有理由，應予准許。
七、原告主張系爭土地為兩造所共有，各人的應有部分如附表所
    示，該筆土地無不能分割的情形，兩造間也沒有不能分割的
    特約，而且就分割方法不能達成協議等情，有前述土地登記
    謄本足據，被告等也不為爭執，亦應認原告此部分主張為實
    在。因此，原告依民法第823條第1項、第824條第2項規定，
    訴請分割系爭土地，於法有據，應予准許。
八、經查系爭土地略呈梯形，未鄰道路，其上有三合院平房一棟
    ，此經本院勘驗現場查明屬實，製有勘驗略圖及筆錄可稽。
    本院參考上述事實，並斟酌被告Ｈ○○、己○陳稱地上平房
    不予保留及到場之兩造均請求依附圖所示方案分割等情，認
    附圖所示方案為妥適的分割方案，爰定分割方法如主文第2
    項所示。
九、訴訟費用負擔的依據：民事訴訟法第78條、第80條之1、第
    85條第1項但書。
中　　華　　民　　國　　94　　年　　5 　　月　　31　　日
                  民事第二庭    法　官　廖國佑
以上正本係照原本作成。
如對判決上訴，應於判決送達後20日內向本院提出上訴狀。
中　　華　　民　　國　　94　　年　　5　 　月　　31　　日
                                書記官  莊素美
    附   表
┌────────────┬──────────┐
│共有人                  │ 應有部分           │
├────────────┼──────────┤
│壬○○                  │ 9分之3             │
├────────────┼──────────┤
│Ｈ○○                  │ 9分之3             │
├────────────┼──────────┤
│Ａ○○                  │ 9分之2             │
├────────────┼──────────┤
│己○、Ｇ○○○、Ｄ○○、│                    │
│Ｅ○○、Ｂ○○、Ｃ○○、│                    │
│申○○、天○○、黃○○、│                    │
│玄○○、辛○○○、戊○○│ 9分之1             │
│、Ｊ○○、宇○○、地○○│（公同共有）        │
│、亥○○、Ｆ○○、陳布即│（訴訟費用連帶負擔）│
│呂陳布、丑○○、辰○○、│                    │
│寅○、未○○、午○○、蘇│                    │
│王秀芳、Ｋ○○○、甲○○│                    │
│、乙○○、Ｍ○○、龍張碧│                    │
│雲、子○○、宙○○○、張│                    │
│雅如、巳○○、癸○○、何│                    │
│侑謀、丁○○。          │                    │
└────────────┴──────────┘
